# 请教陈版，采购合同不知道如何进行账务处理，

提问人：denghaifu 时间：2017-03-05 13:28:29
公司甲与已签订买卖合同，甲从已购入设备一台，价格为 1000 万元，同时规定， 1 年后已公司有权利以同等价格回购该设备，那甲公司该如何入账 ？请陈版知道一下，甲公司是把这个算作抵押物，还是算作自己的资产入账。

回答人：chenyiwei
这个交易的目的是什么？在此期间甲公司是否实际使用该设备，使用该设备产生的收益归谁所有？